

# Josic LIBERT

# **DÉVELOPPEUR WEB JUNIOR**

Libert.josic@gmail.com 0632760099 www.linkedin.com/in/josic-libert iosiclibert.com



32 Avenue albert ler 59300 Valenciennes Permis - Vehicule personnel

Je souhaite acquérir de l'expérience dans le développement et souhaite en faire mon métier. Je suis actuellement en formation à Popschool, je souhaite trouver un stage, pour affiné mais compétences et en acquérir de nouvelles.

# COMPÉTENCES

- Analyser la demande du client :
  - Méthode agile
- Langages informatiques :

html/css/JS/php/ruby/sql (en formation)

- Utilisation des différents logiciels :
  - VS code
  - XAMPP/LAMP
  - FileZilla
  - Figma

# **CE QUE J'AIME FAIRE**



INFORMATIQUE:

- JEUX VIDEO
- ÉTUDE ET RECHERCHE



SPORT:

MUSCU **FITNESS** 



MUSIQUE: TOUS GENRES

## **FORMATIONS**

- PopSchool
- 2010 | Lycée Polyvalent Jessé de Forest Baccalauréat Technologique hôtellerie restauration

# **EXPÉRIENCES** COMPLÉMENTAIRES

#### **EN AUTODIDACTE:**

Openclassrooms | Codecadémy

- Différents cours dans l'informatique
- Passage de Badge sur Codecadémy
- Participation à différents ateliers : (initiation aux langages informatiques)
  - Atelier hashtag

# **EXPÉRIENCES PROFESSIONNELLES**

## (2017-2019): MANOEUVRE

(Manpower Valenciennes : colas, eiffage)

- Aide maçon
- Terrassement
- Implantation

# (2016-2017): TÉLÉCONSEILLER

(B2S Valenciennes)

- Suivi d'une trame qualité
- Analyse des demandes clients
- Proposition adaptée aux besoins du client

## (2012-2016): CUISINIER/SERVEUR

(lille : Barrière, repaire du lion, class croute)

- Accueil clients
- Gestion des commandes et des stocks
- Réalisation des plats
- Gestion des commis